【裁判字號】    89,易,24
【裁判日期】    890229
【裁判案由】    傷害
【裁判全文】
臺灣雲林地方法院刑事判決                            八十九年度易字第二四號
    公  訴  人  臺灣雲林地方法院檢察署檢察官
    被      告  甲○○
    選任辯護人  邱步顯
                丙○○
                丁○○
                乙○○
右列被告等因傷害案件，經檢察官提起公訴（八十八年度偵字第三二六四號），本院
判決如左：
    主  文
甲○○傷害人之身體，處有期徒刑陸月，如易科罰金，以佰元折算壹日，又共同傷
害人之身體，處有期徒刑貳月，如易科罰金，以佰元折算壹日，應執行有期徒刑柒
月，如易科罰金，以佰元折算壹日。
丙○○、丁○○、乙○○共同傷害人之身體，各處拘役伍拾日，如易科罰金，均以
佰元折算壹日。
    事  實
一、甲○○與其妻戊○○感情失和，於民國八十八年五月二十三日零時許，又與其妻
    起爭執，即基於普通傷害之概括犯意，於同日凌晨零時五十分許，在雲林縣西螺
    鎮○○里○○路一七六巷八號四樓戊○○租處房間內，先以電話聽筒毆打戊○○
    之頭部（未成傷）、背部、腰部等部位，繼又以戊○○所有之菜刀一支，砍擊戊○○右腳踝部位，致戊○○受有上背部腫約十公分×二公分、左髖部瘀傷約二十
    五公分×二十公分、右外踝裂傷約六公分×二公分、腓長肌腱、短肌腱斷裂、上
    腓支持韌帶斷裂、外傷骨皮質受傷等傷害。事後甲○○見戊○○血流，即要帶同
    戊○○至醫院，行至上址大門口，戊○○之弟己○○趕到現場扶著戊○○上甲○○之車時，甲○○為制止己○○一同上車，竟另起傷害之犯意，於同日凌晨一時
    許，在上址門口與己○○發生扭打，此時甲○○之友人丙○○、丁○○、乙○○
    三人亦趕到現場，見狀即與甲○○本於犯意之聯絡，由丁○○手持地上檢拾之木
    棍一支，與甲○○、乙○○共同毆打己○○頭部、臉部、腿部及雙手等部位，己○○雙手護頭任其等毆打，致己○○受有頭頂部腫約二公分×一公分、顏面腫約
    一公分×一公分、右手肘瘀傷、右手指擦傷、兩膝部擦傷各約二公分×一公分等
    傷害。嗣經警趕到現場甲○○等人始罷手，並為警扣得上開菜刀及木棍各一支。
二、案經戊○○、己○○告訴雲林縣警察局西螺分局報告臺灣雲林地方法院檢察署檢
    察官偵查起訴。
    理  由
一、訊據被告甲○○對於右開時地與告訴人戊○○發生爭執並持電話聽筒毆打告訴人
    戊○○，及持扣案菜刀砍傷告訴人戊○○，另毆打告訴人己○○頭部等情坦承不
    諱，惟仍辯稱：伊並未持電話聽筒毆打戊○○之頭部、背部等部位，伊傷害戊○○係因見戊○○在同棟大樓廖辰典屋內填寫資料，認為戊○○與人幽會，才當場
    出於義憤毆打之云云。被告丙○○、丁○○、乙○○則均矢口否認犯行，被告丙○○辯稱：伊當時要抱戊○○上車就醫，警察就來了云云，被告丁○○、乙○○
    均辯稱：伊到現場要把甲○○與己○○拉開時，警察就來了云云。然查：右揭犯
    罪事實業據告訴人戊○○、己○○指訴綦詳，互核相符，並有扣案之菜刀、木棍
    各一支足資佐證。被告甲○○雖認告訴人戊○○在他人宅內與人幽會，當場出於
    義憤才攻擊戊○○云云，然被告甲○○係等到告訴人戊○○回到上址租處內，才
    對戊○○出手攻擊，此亦為告訴人戊○○於警訊中指稱經警前來勸架後不久回屋
    內，被告甲○○才對伊毆打等語屬實，是被告甲○○所辯當場出於義憤而傷害戊○○云云，顯然無據。雖告訴人己○○指陳被告丙○○係持木棍毆打伊之人，然
    告訴人己○○於警訊中明白指陳當時伊係受被告等人圍毆而抱著手（應為頭之誤
    寫）蹲在地上讓其等毆打，核與告訴人戊○○所為指稱一致，參諸被告四人除甲○○外，告訴人戊○○僅認識被告丙○○一人，告訴人己○○則不認識其他人等
    事實，為告訴人二人所指甚明，是在當時之客觀情況下，應以告訴人戊○○之指
    訴較為明確可採。則在場之被告丙○○雖未打告訴人己○○，然其係要過去毆打
    己○○而因告訴人戊○○拉住被告丙○○，其始罷手之情，亦為告訴人戊○○所
    指甚明，從而被告丙○○亦有犯意之聯絡，應無疑義。此外，並有告訴人之驗傷
    診斷證明書二紙在卷足參，由告訴人己○○之傷勢分布甚廣觀之，更足見其係遭
    人圍毆，才會全身是傷無誤。本件事證明確，被告所辯顯均係卸責之詞，不足為
    信，其犯行均堪認定，自應依法論科。
二、核被告甲○○等四人所為，均係犯刑法第二百七十七條第一項之罪。被告甲○○
    傷害告訴人二人之行為雖時間緊接，然其傷害該二人之犯罪動機顯然相差甚多，
    亦查無實證可認被告甲○○能預見到告訴人己○○會到現場與其姊上被告甲○○
    之車護同就醫之情事，而有賡續傷害他人之犯意，是被告甲○○不讓告訴人己○○共同送告訴人戊○○就醫而毆打告訴人己○○，顯然係另行起意，而非基於概
    括之犯意無疑。又被告四人共同傷害告訴人己○○之行為，有犯意之聯絡，行為
    之分擔，為共同正犯。被告甲○○傷害告訴人二人之行為，罪名雖相同，然犯意
    個別，侵害二法益，自應分論併罰。爰審酌被告甲○○傷害告訴人戊○○手段甚
    為兇暴，告訴人戊○○所受傷勢不輕，及又因細故毆打告訴人己○○，品行不端
    ，惟犯後坦承部分犯行，並知將告訴人戊○○送醫急救，及被告丙○○、丁○○
    、黃福添三人亦不分青紅皂白圍毆告訴人己○○，恃強凌弱，品行亦屬不佳，惟
    告訴人己○○所受傷勢尚非嚴重等一切情狀，各量處如主文所示之刑，並諭知易
    科罰金之折算標準，被告甲○○部分，並定其應執行刑，再諭知易科罰金之折算
    標準。至扣案之菜刀一支，為告訴人戊○○所有，應發還給戊○○，木棍一支，
    經當庭勘驗為一般四方形木材，並經筆錄在卷，為無價值之物，亦難認為被告所
    有，爰均不為沒收之諭知。
據上論斷，應依刑事訴訟法第二百九十九條第一項前段，刑法第二十八條、第二百七
十七條第一項、第四十一條、第五十一條第五款，罰金罰鍰提高標準條例第一條前段
、第二條，判決如主文。
中      華      民      國      八十九      年    二    月    二十九    日
                                        臺灣雲林地方法院刑事第二庭
                                            法  官  侯  廷  昌
右正本證明與原本無異。
如不服本判決，應於判決送達後十日內向本院提出上訴狀( 應附繕本 )。
                                            書記官  陳  美  華
中      華      民      國      八十九      年    二    月    二十九    日
刑法第二百七十七條第一項
傷害人之身體或健康者，處三年以下有期徒刑、拘役或一千元以下罰金。
犯前項之罪因而致人於死者，處無期徒刑或七年以上有期徒刑，致重傷者，處三年以
上十年以下有期徒刑。


司法院資訊處製作；財團法人民間司法改革基金會備份。
